【裁判字號】    92,上訴,1728
【裁判日期】    920731
【裁判案由】    偽造文書等
【裁判全文】
臺灣高等法院高雄分院刑事判決          九十二年度上訴字第一七二八號
    上訴人  台灣屏東地方法院檢察署檢察官
    被  告  乙○○○
右上訴人因被告偽造文書等案件，不服臺灣屏東地方法院九十二年度訴字第四二七號
中華民國九十二年七月三十一日第一審判決（起訴案號：臺灣屏東地方法院檢察署九
十二年度偵緝字第一０一號），提起上訴，本院判決如左：
      主      文
上訴駁回。
乙○○○緩刑年。
      事實及理由
一、本案經本院審理結果，認原審認事用法及量刑均無不當，應予維持，並引用原審
    判決書記載之事實，證據及理由（如附件）。
二、檢察官循告訴人丙○○之聲請，上訴意旨以被告係惡性倒會，且迄今未還告訴人
    會款等情，而指摘原判決量刑太輕。然查被告係冒李傸、丙○○之名義標得會款
    ，使告訴人母子共損失約新臺幣（下同）五十萬元之事實，迭據被告於偵審中坦
    白承認，足見其犯罪後態度良好，原審因而審酌被告之犯後態度，被害人之損失
    ，及被告已自九十二年五月起至七月止，按時清償告訴人一萬至一萬五千元不等
    ，有其提出之存款明細為憑，為使被告能繼續工作，以償還對告訴人之債務等情
    狀，科處被告有期徒刑六月，並諭知易科罰金之折算標準，量刑可謂適中，並無
    輕縱；且被告迄今已返還告訴人七萬五千元，亦為告訴人所不否認，是檢察官上
    訴意旨指稱被告迄未返還告訴人會款，應非實在。至被告嗣後雖中斷而未持續欠
    償告訴人會款，此為其所不否認，亦為告訴人聲請檢察官上訴之原因，但據被告
    供稱：伊原受僱在自助餐廳幫忙，但因經常請假上法院，致老闆不悅而將伊解僱
    ，再找工作又因伊全天吃素，僱主認為有所不便，致四處求職未成，現伊已找到
    一字素食餐廳之工作，自本年十一月起伊領薪後即告再繼續清償告訴人欠款，告
    訴人在本院審理時對告訴人之境遇，亦表示諒解，而不願繼續追究，是檢察官之
    上訴非有理由，應予駁回。
三、被告前未曾受有期徒刑以上刑之宣告，有臺灣高等法院被告全國前案紀錄表附卷
    可稽，未讓其能繼續安心工作賺錢以償還告訴人會款，本院以刑之宣告已足資教
    訓，應無再犯之虞，認以暫不執行為適當，爰併予諭知緩刑年，以勵自新。
據上論斷，應依刑事訴訟法第三百六十八條、第三百七十三條、刑法第七十四條第一
款，判決如主文。
本案經檢察官彭南雄到庭執行職務。
中    華    民    國        九十二      年      十      月    二十一    日
                              臺灣高等法院高雄分院刑事第四庭
                                  審判長法官  蕭權閔
                                        法官  李嘉興
                                        法官  陳吉雄
右正本證明與原本無異。
如不服本判決應於收受本判決後十日內向本院提出上訴書狀，其未述上訴理由者，
並得於提起上訴後十日內向本院補提理由書狀（均須按他造當事人之人數附繕本)「
切勿逕送上級法院」。
                                      書記官  黎  珍
中    華    民    國        九十二      年      十      月    二十二    日
                                                                      Ｈ
附件
臺灣屏東地方法院刑事判決                          九十二年度訴字第四二七號
    甲  訴  人  臺灣屏東地方法院檢察署檢察官
    被      告  乙○○○  女  四十二歲（民國○○○年○月○日生）
                          住屏東縣東港鎮鎮○里鎮○路二八號
                          身分證統一編號：Ｔ二二五三七二三號
右被告因偽造文書案件，經檢察官提起甲訴（九十二年度偵緝字第一○一號），本院
判決如左：
     主  文
乙○○○連續行使偽造私文書，足以生損害於他人，處有期徒刑陸月，如易科罰金，
以參佰元折算壹日。
     事  實
一、乙○○○於民國八十八年三月七日（即農曆一月二十日）十四時許，在其屏東縣
    東港鎮鎮○里鎮○路二八號住處，招攬李傸、丙○○（係以其母親李傸名義跟會
    ）等共三十一人，成立互助會，由乙○○○自任為會首，每會會款為新台幣一萬
    元，採內標制，以每月為一期，開標日，所有會員均應到乙○○○前揭住處競標
    ，由競價最高者得標，詎該互助會於運作約二十幾期後，即約八十九年年底至九
    十年年初，乙○○○因經濟狀況陷於窘境，無能力支付其他債務，竟基於意圖為
    自己不法所有之概括犯意，未經李傸、丙○○之同意，連續二次在前揭處所，偽
    填標單，冒用李傸、丙○○二人之名義競標，並分別以三千八百元、四千二百元
    之最高競標金得標，足生損害於李傸、丙○○及其他互助會員，其他互助會會員
    並因此陷於錯誤，將會款交予乙○○○，乙○○○詐得會款共約四、五十萬元。
    嗣於九十年三月間始為李傸發現上情，乙○○○乃向李傸表示願按月償還五萬元
    ，並簽發面額均為五萬元之本票十紙以供擔保，惟因未如期清償，丙○○始具狀
    告訴。
二、案經丙○○訴請臺灣屏東地方法院檢察署檢察官偵查起訴。
     理  由
一、訊據乙○○○對右揭犯罪事實坦承不諱，核與告訴人丙○○及被害人李傸指訴情
    節相符，並有互助會會員名單一紙、本票八紙附卷可稽，事證明確，被告罪行洵
    堪認定。
二、按於紙上填寫金額作為標單，依習慣足以表示投標人欲以該利息競標，為刑法第
    二百二十條之準文書，被告乙○○○冒用丙○○等人之名義偽造標單競標，詐取
    會款，足以生損害於丙○○等，此部份所為，係犯刑法第二百十六條、二百十條
    、二百二十條之行使偽造私文書罪及同法第三百三十九條第一項之詐欺罪。被告
    偽造私文書後復持以行使，偽造之低度行為為行使之高度行為吸收。被告先後二
    次犯行，時間緊接，方法相同，觸犯構成要件相同之罪名，顯係基於概括犯意為
    之，應依連續犯規定論以一罪，並依法加重其刑。被告以一詐欺行為，同時騙取
    多人之會款，侵害數人之法益，為想像競合犯，應從一重論處。被告行使偽造標
    單，目的在詐取會款，所犯上開二罪間有方法結果之牽連關係，應從一重之行使
    偽造私文書論處。爰審酌被告犯罪造成丙○○等人損失不貲，惟被告犯後尚能坦
    認犯行，態度良好，且被告自九十二年五月間起至同年七月間止，每月均按時清
    償告訴人一萬至一萬五千元不等，有被告提出之存款明細為憑，為使被告能繼續
    工作，償還對告訴人等之債務等情狀，量處如主文所示之刑，並諭知易科罰金之
    折算標準。被告偽造之標單，因未扣案，且無證據證明現尚存在，爰不為沒收之
    諭知，附此敘明。
據上論斷，應依刑事訴訟法第二百九十九條第一項前段、刑法第五十六條、第二百十
六條、第二百二十條第一項、第二百十條、第三百三十九條第一項前段、第五十五條
、第四十一條第一項前段、罰金罰鍰提高標準條例第一條前段、第二條，判決如主文
。
本案經檢察官趙燕利到庭執行職務
中      華      民      國    九十二      年     七     月    三十一    日
                                      臺灣屏東地方法院刑事第一庭
                                          法  官  包梅真
右正本證明與原本無異。
如不服本判決應於收受本判決送達後十日內向本院提出上訴書狀，其未敘述上訴理由
者，並得於提起上訴後十日內向本院補提理由書狀（均須按他造當事人之人數附繕本
 ）「切勿逕送上級法院」
                                          書記官  滕一珍
中      華      民      國    九十二      年     八     月      四      日
附錄法條：
刑法第二百一十條
偽造、變造私文書，足以生損害於甲眾或他人者，處五年以下有期徒刑。
刑法第二百二十條第一項
在紙上或物品上之文字、符號、圖畫、照像，依習慣或特約，足以為表示
其用意之證明者，關於本章及本章以外各罪，以文書論。
刑法第二百一十六條
行使第二百十條至第二百十五條之文書者，依偽造、變造文書或登載不實
事項或使登載不實事項之規定處斷。
刑法第三百三十九條第一項
意圖為自己或第三人不法之所有，以詐術使人將本人或第三人之物交付者
，處五年以下有期徒刑、拘役或科或併科一千元以下罰金。


司法院資訊處製作；財團法人民間司法改革基金會備份。
